【裁判字號】    98,交聲,2220
【裁判日期】    980812
【裁判案由】    交管條例聲異
【裁判全文】
臺灣板橋地方法院交通事件裁定        98年度交聲字第2220號
                                    98年度交聲字第2221號
                                    98年度交聲字第2222號
                                    98年度交聲字第2223號
                                    98年度交聲字第2224號
                                    98年度交聲字第2225號
                                    98年度交聲字第2226號
                                    98年度交聲字第2227號
                                    98年度交聲字第2228號
                                    98年度交聲字第2229號
                                    98年度交聲字第2230號
                                    98年度交聲字第2231號
                                    98年度交聲字第2232號
                                    98年度交聲字第2233號
原處分機關  交通部公路總局臺北區監理所
異  議  人
即受處分人  甲○○
上列異議人即受處分人因違反道路交通管理處罰條例案件，不服
交通部公路總局臺北區監理所所為之裁決處分（裁決書案號如附
表），聲明異議，本院裁定如下：
    主  文
異議駁回。
    理  由
一、原處分意旨如附表。
二、按受處分人不服道路交通管理處罰條例第8 條主管機關所為
    之處罰，得於接到裁決書之翌日起20日內，向管轄地方法院
    聲明異議，道路交通管理處罰條例第87條第1 項定有明文。
    次按交通法庭認聲明異議不合法律上之程式，且無從補正者
    ，應以裁定駁回之，道路交通案件處理辦法第18條前段亦有
    明文。再按送達，於應受送達人之住居所、事務所或營業所
    為之。又於應送達處所不獲會晤應受送達人時，得將文書付
    與有辨別事理能力之同居人、受僱人或應送達處所之接收郵
    件人員。又送達，不能依前二條規定為之者，得將文書寄存
    送達地之地方自治或警察機關，並作送達通知書兩份，一份
    黏貼於應受送達人住居所、事務所、營業所或其就業處所門
    首，另一份交由鄰居轉交或置於該送達處所信箱或其他適當
    位置，以為送達，行政程序法第72條第1 項前段、第73條第
    1 項、第74條第1 項分別定有明文。再按民事訴訟文書之寄
    存送達，依民事訴訟法第138 條第2 項規定，自寄存之日起
    ，經10日發生效力，此因應受送達人未必能即時領取訴訟文
    書而知悉其內容，故特設此規定以保障其權益。行政程序法
    雖未如前述民事訴訟法增設第138 條第2 項規定，但基於保
    障應受送達人權益之同一理由，解釋上應認為有上開規定之
    類推適用。又處理違反道路交通管理事件，有關文書送達之
    程序，依行政程序法之規定，違反道路交通管理事件統一裁
    罰基準及處理細則第5 條定有明文。
三、經查，原處分機關所為如附表所示處分，其中附表編號1 至
    5 、8 、10、14所示之裁決書已先後於民國94年5 月17日（
    附表編號1 至5） 、95年1 月19日（附表編號8） 、93年9
    月17日（附表編號10）、91年10月23日（附表編號14）按異
    議人之戶籍地址即臺北縣中和市○○街2 巷19弄6 之3 號送
    達，由異議人之父親吳清河收受，有送達證書8 紙在卷可按
    ；另附表編號6 至7 、9 、11至13所示之裁決書，其送達程
    序均係以異議人之住所地即「臺北縣中和市○○街2 巷19弄
    6 之3 號」為送達處所，並經郵務士於94年7 月14日（附表
    編號6 至7 、9 、11至12）、同年月18日（附表編號13）送
    達於上址，因未獲會晤本人，亦無受領文書之同居人、受僱
    人或應送達處所之接收郵件人員，郵務士遂依上開行政程序
    法關於寄存送達之規定，將上開裁決書寄存於中和南勢角郵
    局，並各作送達通知書2 份，1 份黏貼於應受送達人上址住
    所門首，另1 份置於該受送達處所信箱或適當位置，以為送
    達之情，有送達證書6 紙附卷可稽。而上開送達地址「臺北
    縣中和市○○街2 巷19弄6 之3 號」於如附表所示之違規時
    間，為異議人之戶籍地，亦經本院依職權查明屬實，此有異
    議人之遷徙紀錄資料查詢結果1 紙在卷可憑，可知上開地址
    確為異議人為附表各違規時間時之住所地無疑，足徵附表所
    示之裁決書業已合法送達於異議人。茲異議人竟遲至98年7
    月23日，始向交通部公路總局臺北區監理所提出聲明異議狀
    ，有該聲明異議狀信封所蓋之郵戳章足憑，顯見本件異議人
    之聲明異議均已逾法定之20日異議期間。是本件異議人遲誤
    異議期間所為之聲明異議，於法自有未合，且無從補正，揆
    諸首揭說明，自應將附表所示之異議駁回。
據上論斷，應依道路交通管理處罰條例第87條第2 項、道路交通
案件處理辦法第18條，裁定如主文。
中    華    民    國    98    年    8     月    12    日
                        交通法庭  法  官  鄭燕璘
以上正本證明與原本無異
如不服本裁定應於送達後5 日內向本院提出抗告狀
                                  書記官  陳筱惠
中    華    民    國    98    年    8     月    12    日
附表：
┌──┬───────┬─────────────┬──────┐
│編號│ 裁決書字號   │        違規事實          │  裁罰金額  │
├──┼───────┼─────────────┼──────┤
│ 1  │北監自裁字裁40│道路交通管理處罰條例第45條│新臺幣1800元│
│    │-AD0000000號  │第1 項第4 款之「在多車道不│            │
│    │              │依規定駕車者」            │            │
├──┼───────┼─────────────┼──────┤
│ 2  │北監自裁字裁40│道路交通管理處罰條例第56條│新臺幣1200元│
│    │-1A0000000號  │第1項第6款之「併排停車」  │            │
├──┼───────┼─────────────┼──────┤
│ 3  │北監自裁字裁40│道路交通管理處罰條例第40條│新臺幣2400元│
│    │-A00000000號  │第1 項之「駕駛人行車速度，│            │
│    │              │超過規定之最高時速未滿20公│            │
│    │              │里」                      │            │
├──┼───────┼─────────────┼──────┤
│ 4  │北監自裁字裁40│道路交通管理處罰條例第56條│新臺幣1200元│
│    │-C00000000號  │第1 項第1 款之「在禁止臨時│            │
│    │              │停車處所停車」            │            │
├──┼───────┼─────────────┼──────┤
│ 5  │北監自裁字裁40│道路交通管理處罰條例第40條│新臺幣2400元│
│    │-A00000000號  │第1 項之「駕駛人行車速度，│            │
│    │              │超過規定之最高時速未滿20公│            │
│    │              │里」                      │            │
├──┼───────┼─────────────┼──────┤
│ 6  │北監自裁字裁40│道路交通管理處罰條例第40條│新臺幣2400元│
│    │-CG0000000號  │第1 項之「駕駛人行車速度，│            │
│    │              │超過規定之最高時速未滿20公│            │
│    │              │里」                      │            │
├──┼───────┼─────────────┼──────┤
│ 7  │北監自裁字裁40│道路交通管理處罰條例第56條│新臺幣1200元│
│    │-1A0000000號  │第1 項第10款之「於身心障礙│            │
│    │              │專用停車位違規停車」      │            │
├──┼───────┼─────────────┼──────┤
│ 8  │北監自裁字裁40│道路交通管理處罰條例第56條│新臺幣1200元│
│    │-1A0000000號  │第1 項第11款之「在道路收費│            │
│    │              │停車處所停車不依規定繳費」│            │
├──┼───────┼─────────────┼──────┤
│ 9  │北監自裁字裁40│道路交通管理處罰條例第40條│新臺幣2400元│
│    │-40-A00000000 │第1 項之「駕駛人行車速度，│            │
│    │號            │超過規定之最高時速未滿20公│            │
│    │              │里」                      │            │
├──┼───────┼─────────────┼──────┤
│10  │北監自裁字裁40│道路交通管理處罰條例第56條│新臺幣1200元│
│    │-C00000000號  │第1 項第4 款之「在設有禁止│            │
│    │              │停車標誌之處所停車」      │            │
├──┼───────┼─────────────┼──────┤
│11  │北監自裁字裁40│道路交通管理處罰條例第14條│新臺幣600元 │
│    │-ABX504519號  │第1 項第3 款之「號牌污穢不│            │
│    │              │洗刷清楚非行車途中因遇雨雪│            │
│    │              │道路泥濘所致」            │            │
├──┼───────┼─────────────┼──────┤
│12  │北監自裁字裁40│道路交通管理處罰條例第40條│新臺幣2400元│
│    │-CG0000000號  │第1 項之「駕駛人行車速度，│            │
│    │              │超過規定之最高時速20公里以│            │
│    │              │上」                      │            │
├──┼───────┼─────────────┼──────┤
│13  │北監自裁字裁40│道路交通管理處罰條例第40條│新臺幣2400元│
│    │-CG0000000號  │第1 項之「駕駛人行車速度，│            │
│    │              │超過規定之最高時速20公里以│            │
│    │              │上」                      │            │
├──┼───────┼─────────────┼──────┤
│14  │北監自裁字裁40│道路交通管理處罰條例第17條│新臺幣1400元│
│    │-ABX698462號  │第1 項之「不依限期參加定期│，並註銷牌照│
│    │              │檢驗者」                  │            │
└──┴───────┴─────────────┴──────┘


司法院資訊處製作；財團法人民間司法改革基金會備份。
